【裁判字號】    92,交訴,127
【裁判日期】    921216
【裁判案由】    公共危險等
【裁判全文】
臺灣彰化地方法院刑事判決                        九十二年度交訴字第一二七號
    公  訴  人  臺灣彰化地方法院檢察署檢察官
    被      告  甲○○
    選任辯護人  黃文崇律師
右列被告因公共危險等案件，經檢察官聲請簡易判決處刑（九十二年度偵字第五九四
九號），本院員林簡易庭認不宜依簡易判決處刑，簽移改依通常程序審理，本院判決
如左：
   主  文
甲○○服用酒類，不能安全駕駛動力交通工具而駕駛，處有期徒刑貳月；又因過失傷
害人，處有期徒刑參月；又駕駛動力交通工具肇事，致人於傷而逃逸，處有期徒刑柒
月；應執行有期徒刑拾月。
    事  實
一、甲○○於民國九十二年七月八日十七時許，在位於彰化縣員林鎮○○街與三民街
    口之友人處飲用藥酒後，明知已達不能安全駕駛動力交通工具之程度，仍於酒後
    駕駛車牌號碼ＲＦ－一二六七號自小客車，附載友人丁○○、丙○○，沿彰化縣
    員林鎮○○街由西往東方向行駛，欲返回南投市○○路之住處，而於同日十九時
    三十分許，行經員林鎮○○路四００巷十號前，本應注意汽車行駛時，駕駛人應
    注意車前狀況，並隨時採取必要之安全措施，及汽車在雙向二車道行駛時，在劃
    有分向限制線之路段，不得駛入來車之車道，且依當時天氣晴朗，雖為夜間，然
    有照明，路面乾燥、無缺陷、無障礙物，視距良好，並無不能注意之情事，竟因
    其酒後注意力不足，未充分注意車前狀況，跨越分向限制線，駛入對向來車之車
    道，致其駕駛之自小客車前方車頭與當時自對向而來由乙○○所騎乘之車牌號碼
    ＫＶＢ－五三三號重型機車發生碰撞，並致乙○○人車倒地，受有右手及雙下肢
    多處挫傷等傷害。詎甲○○知其所駕駛之動力交通工具肇事，致乙○○倒地受傷
    後，未停車察看，且未採取必要救護措施，意圖規避肇事責任，迅即駕車離開事
    故現場而逃逸。嗣經路人記下甲○○所駕駛之自小客車車號後，報警而循線於員
    林鎮○○街一號前查獲，並測得甲○○酒精濃度呼氣測試值高達０．八八ＭＧ＼
    Ｌ。
二、案經彰化縣警察局員林分局報請台灣彰化地方法院檢察署檢察官偵查後聲請簡易
    判決處刑。
    事  實
一、訊據被告甲○○，對右揭服用酒類不能安全駕駛動力交通工具而駕駛及過失傷害
    等犯行坦承不諱，核與告訴人乙○○，告訴代理人余秀香、陳阿喜，各於警訊時
    、偵查中或本院審理時指訴之情節相符，並有道路交通事故調查報告表、車損及
    現場照片六幀、伍倫綜合醫院出具之診斷書等附卷可憑。按汽車行駛時，駕駛人
    應注意車前狀況，並隨時採取必要之安全措施，及汽車在雙向二車道行駛時，在
    劃有分向限制線之路段，不得駛入來車之車道，道路交通安全規則九十四條第三
    項、第九十七條第二款分別定有明文；被告乃有考領駕照之駕駛，應熟知前開規
    定，且有遵守之義務，又查肇事當時天氣晴朗，雖為夜間，然有照明，路面乾燥
    、無缺陷、無障礙物，視距良好，有道路交通事故調查報告表在卷可按，依當時
    情形被告並無不能注意之情形，竟疏未注意車前狀況，跨越分向限制線，駛入對
    向來車之車道，而與告訴人發生碰撞，致告訴人受有前開傷害，其有過失甚明。
    再被告因酒後駕車發生碰撞，於事故後為警查獲時，經測試其呼氣中之酒精濃度
    達０．八八ＭＧ＼Ｌ，且其意識模糊，有注意力無法集中之情形，亦有彰化縣警
    察局員林分局酒精測試單、刑法第一百八十五條之三案件測試觀察紀錄表、彰化
    縣警察局舉發違反道路交通管理事件通知單各等在卷可按，被告顯已達不能安全
    駕駛動力交通工具之程度。從而，被告此部分之事實事證明確，前開犯行堪以認
    定。
二、另訊之被告，則否認有何肇事致人於傷後逃逸之犯行，辯稱：當時伊已不勝酒力
    ，不知有無撞到人，嗣後行至員林鎮○○街一號前下車嘔吐，伊至警局時，方知
    有肇事一事云云。經查，右揭事實，業據告訴人乙○○於警訊中指陳甚明，陳述
    肇事車輛於事故後並未停下察看其受傷情形即行離去等語，復有伍倫綜合醫院診
    斷書一紙附卷可佐；而觀之告訴人所騎乘之重型機車，於遭被告撞擊後，車頭毀
    損，被告所駕駛之自小客車，則是左前車頭部位損傷，此有現場照片在卷可憑，
    顯見雙方當時乃係正面對撞，身為駕駛之被告，何能諉稱不知。又參諸卷附之道
    路交通事故調查報告表，被告於肇事時係沿員林鎮○○路四００巷由西往東方向
    行駛，至肇事地點前之中正路四００巷十號前，跨越分向限制線而駛入來車車道
    ，致與對向車道之告訴人騎乘之機車發生碰撞，告訴人機車倒地後停置於中正路
    四００巷由東往西車道上，業已阻礙被告自小客車之前進，然被告卻將所駕駛之
    自小客車轉向右方駛回原車道即中正路四００巷由西往東之方向，並駛離現場，
    被告於車禍後猶能閃避前方倒地之機車，其對車禍之發生自應知情。雖被告附載
    之友人即證人丙○○於本院審理中證稱：「（被告喝到什麼程度？）很醉」、「
    （發生車禍時，是否知道？）聽到撞及聲，我就一直搖被告，我躺在後座，被告
    將車停在公園，被告與丁○○跑去吐，我將車鑰匙拔下，我就往後走，就碰到警
    察，約走五、六公尺。」、「（公園離車禍地點多遠？）一個轉彎」、「（這段
    時間，被告有無感覺？）我一直搖被告，他應該沒有感覺。」等語，惟證人所述
    乃其主觀之認定，被告有無肇事逃逸之內心意識，其如何能知，況佐以證人顏仲
    延即查獲被告之員警於本院審理時證稱：「我巡邏經過民族街，有人報案，說有
    人肇事後逃逸，有民眾跟我說肇事車輛之車號，並往公園方向逃逸。我到公園時
    ，肇事車輛已經停在路旁，並有民眾說該車又與計程車發生擦撞。我下車查看，
    看到丙○○很慌張，我就問他，丙○○說車子不是我開的，是他朋友開的。開車
    的人不知道跑到什麼地點躲起來，我叫他找出來，我請他打電話給他朋友，他說
    不想讓他朋友繼續開車，將車鑰匙拔起，拿在手上。我與丙○○在公園裡面找了
    一下，看到甲○○在公園外面人行道上。」等語，被告若不知其肇事，何以會有
    證人丙○○所述之上開反應。另以被告為警查獲後所測試之呼氣酒精濃度固達０
    ．八八ＭＧ＼Ｌ，然參以目前法醫學上之臨床報告，該等酒精濃度固然會使駕駛
    人意識混亂，語言不清，然尚不至達意識完全消失之程度，此觀諸被告所製作之
    警訊筆錄，對肇事當時行經方向、車速多少、欲往何處、曾發現被害人並有踩煞
    車及轉動方向盤閃避等情，均能清楚描述，尤可證實，從而，本件被告既知肇事
    ，亦可預見被害人於此車禍之情形下，勢必遭受傷害，詎其竟未停車，反駛離肇
    事現場逃逸，意圖規避肇事責任，被告確有駕駛動力交通工具肇事，致人於傷而
    逃逸之犯行至明，此部分事證明確，被告犯行洵堪認定，應依法論科。
三、核被告所為，係犯刑法第一百八十五條之三之重大違背安全駕駛罪、第二百八十
    四條第一項前段過失傷害罪及第一百八十五條之四之駕駛動力交通工具肇事致人
    於傷而逃逸罪。被告所犯上開三罪，犯意各別，行為互殊，應予分論併罰。又被
    告酒醉駕車，因而致人於傷，就其所犯過失傷害部分，應依道路交通管理處罰條
    例第八十六條第一項之規定，加重其刑。爰審酌被告明知飲酒後，精神狀態已受
   相當影響，竟無視於其他用路人可能遭受之生命、身體威脅，僅圖一己往來交通
    之便，率爾駕駛車輛外出，及其品性、犯罪動機、目的、所生危害、過失程度之
    輕重及其犯罪後之態度等一切情狀，分別量處如主文所示之刑，並定其應執行刑
    ，以示懲處。
據上論斷，應依刑事訴訟法第四百五十二條、第二百九十九條第一項前段，刑法第一
百八十五條之三、第一百八十五條之四、第二百八十四條第一項前段、第五十一條第
五款，道路交通管理處罰條例第八十六條第一項，罰金罰鍰提高標準條例第一條前段
，判決如主文。
本案經檢察官賴志盛到庭執行職務。
中      華      民      國      九十二      年    十二    月    十六    日
                                臺灣彰化地方法院刑事第二庭
                                    審判長法      官  石  馨  文
                                          法      官  郭  麗  萍
                                          法      官  王  義  閔
右正本證明與原本無異。
如不服本判決，應於判決送達後十日內，向本院提出上訴狀( 須附繕本 )。
告訴人或被害人對於判決如有不服具備理由請求檢察官上訴者，其上訴期間之計算係
以檢察官收受判決正本之日期為準。
                                      法院書記官  詹  國  立
中      華      民      國      九十二      年    十二    月    十八    日
刑法第一百八十五條之三：
服用毒品、麻醉藥品、酒類或其他相類之物，不能安全駕駛動力交通工具而駕駛者，
處一年以下有期徒刑、拘役或三萬元以下罰金。
刑法第一百八十五條之四：
駕駛動力交通工具肇事，致人死傷而逃逸者，處六月以上五年以下有期徒刑。
刑法第二百八十四條
因過失傷害人者，處六月以下有期徒刑、拘役或五百元以下罰金。致重傷者，處一年
以下有期徒刑、拘役或五百元以下罰金。
從事業務之人，因業務之過失傷害人者，處一年以下有期徒刑、拘役或一千元以下罰
金。致重傷者，處三年以下有期徒刑、拘役或二千元以下罰金。


司法院資訊處製作；財團法人民間司法改革基金會備份。
